# 求助陈老师到期不能兑付的商业承兑汇票

提问人：miqiky 时间：2021-12-17 15:58:54
公司收到商业承兑汇票，已过承兑日不能兑付，其中一部分已背书给供应商，一部分未背书，请问：
1 ）坏账怎么计提
2 ）已背书的商票是否需要冲回应付账款
3 ）报表上应该怎么列示

回答人：chenyiwei
1 、商业承兑汇票背书时是不能终止确认的。一般做法是在背书时保留原先的应收票据，按被结算的应付账款金额借记应付账款，贷记其他流动负债。
2 、针对未终止确认的应收票据，应在期末对其计提坏账准备（根据出票人的信用状况）。
3 、如果发生了到期时无法兑付的情况，且本企业被追索的，则支付被追索的款项给持票人时，借记其他流动负债，贷记银行存款。同时继续保留原应收票据，作为对出票人和前手进一步行使追索权的债权，对其继续谨慎计提坏账准备。